【裁判字號】    90,交易,225
【裁判日期】    900627
【裁判案由】    公共危險
【裁判全文】
臺灣板橋地方法院刑事判決                          九十年度交易字第二二五號
    公  訴  人  臺灣板橋地方法院檢察署檢察官
    被      告  甲○○
右列被告因公共危險等案件，經檢察官提起公訴（九十年度偵字第五四九九號），本
院判決如左：
    主  文
甲○○服用酒類，不能安全駕駛動力交通工具而駕駛，處有期徒刑肆月，如易科罰金
以佰元折算壹日。又因過失傷害人，處有期徒刑肆月，如易科罰金，以佰元折算
壹日。應執行有期徒刑陸月，如易科罰金，以佰元折算壹日。
    事  實
一、甲○○明知未領有自小客車駕駛執照，不得駕駛自小客車，及明知服用酒類致不
    能安全駕駛時，即不得駕駛動力交通工具，竟於民國九十年二月二十五日下午十
    一時五十分前之四小時許服用酒類，於飲酒後其吐氣酒精濃度所含酒精成分每公
    升達零點三三毫克之不能安全駕駛車輛之酒醉狀態下，猶貿然無照駕駛牌照ＦＯ
    －三七七三號自用小客車，沿台北縣三峽鎮○○路由三峽往新店方向行駛，於同
    日下午十一時五十分，途經臺北縣三峽鎮○○路二一三號前，應注意該路段行車
    速率限制時速四十公里以下行駛，及應注汽車在劃有分向限制線之路段，不得駛
    入來車之車道內，而依當時情形，又無不能注意之情形，竟疏未注意及此，為超
    越前車，貿然以時速約六十公里之速度超速駛入來車道，適有乙○○駕駛之牌照
    六Ａ－九六五三號自用小客車由對向車道駛來，雙方閃避不及，兩車相撞，致乙
    ○○受有右側臏股骨折之傷害。甲○○於肇事後，經甲○○、乙○○各電話報警
    ，於未被有偵查犯罪職權之機關或公務員發覺前，即主動向前往現場處理本件車
    禍之臺北縣警察局三峽分局橫溪派出所警員潘永富坦承為其肇事人而自首，嗣並
    接受裁判。
二、案經被害人乙○○訴由台北縣警察局三峽分局報請台灣板橋地方法院檢察署檢察
    官偵查起訴。
    理  由
一、右揭事實，迭據被告甲○○於警訊及偵審中坦承不諱，核與告訴人乙○○指述情
    節相符，並有道路交通事故調查報告表、酒精測試單、汽車駕駛人酒後生理協調
    平衡檢測記錄卡、測試觀察紀錄表、診斷證明書各一紙及照片十八幀附卷可稽。
二、被告為警查獲時經酒精測試，其呼氣已達每公升零點三三毫克，及經警為其作酒
    後生理協調平衡檢測，判定為不能安全駕駛，及被告有語無倫次之現象等情，亦
    有前引之酒精測試單、汽車駕駛人酒後生理協調平衡檢測記錄卡、測試觀察紀錄
    表等件在卷足參（見偵查卷第八、九、十頁）。被告顯已達不能安全駕駛之情狀
    。
三、按行車速度，：：：無標誌者，應依左列規定：(一)在市區道路，時速不得超過
    四十公里：：：；又汽車在雙向二車道行駛時，在劃有分向限制線之路段，不得
    駛入來車之車道內，道路交通安全規則第九十三條第一項第一款、第九十七條第
    二款分別定有明文。被告於本件肇事時雖未領自小客車駕駛執照，惟其對於上述
    屬一般常識之規定，理應知之甚詳，則其駕車行經上開路段，應注意依規定之限
    速行車，及汽車在雙向二車道行駛時，在劃有分向限制線之路段，不得駛入來車
    之車道內，以預防危險之發生，詎其竟疏未注意及此，為超越前車，猶貿然以時
    速約六十公里之速度超速駛入來車道，致與對向車道駛來由被害人乙○○駕駛之
    牌照六Ａ－九六五三號自用小客車相撞使被害人乙○○因而受有前述傷害，其有
    違上開道路交通安全規則之規定駕車甚明。查肇事當時為晴天，夜間有照明，直
    路，路面乾燥無缺陷等情，均據前開道路交通事故調查報告表載明，並無不能注
    意之情事，被告竟疏未注意依前揭道路交通安全規則之規定駕車，肇致本件車禍
    ，自難辭過失之責。而被害人乙○○確因本件車禍受有前開傷害，已詳述如前，
    則被告之過失行為與被害人之傷害間，顯有相當因果關係。從而，罪證明確，被
    告過失犯行洵堪認定。
四、核被告甲○○所為，係犯刑法第一百八十五條之三之罪及同法第二百八十四條第
    一項前段之過失傷害罪。又被告所犯刑法第二百八十四條第一項前段之過失傷害
    罪部分，其因係酒醉、無駕駛執照駕車肇事，因而致人受傷，應依道路交通管理
    處罰條例第八十六條第一項之規定加重其刑；被告甲○○於肇事後，未被有偵查
    犯罪職權之機關或公務員發覺前，即主動向前往處理車禍之臺北縣警察局三峽分
    局橫溪派出所警員潘永富坦承為其肇事人而自首，亦據被告甲○○供述屬實，並
    有本院調查被告是否自首回函一件、被告警訊筆錄附卷可按，嗣並接受本件裁判
    ，為對於未發覺之罪自首而受裁判，應依法減輕其刑，並先加重後減輕之。至被
    告所犯刑法第一百八十五條之三之罪部分，因係經警酒測、並作汽車駕駛人酒後
    生理協調平衡檢測、測試觀察紀錄後，為警發現上情查獲，自不合於自首要件，
    特此敘明。被告所犯上開二罪，行為互異，犯罪構成要件亦不相同，應分論併罰
    。按酒精成分對人之意識能力具有不良影響，超量飲酒後會導致對週遭事務之辨
    識及反應能力較平常狀況薄弱，因而酒後駕車在道路上行駛，對一般往來之公眾
    及駕駛人自身皆具有高度危險性，爰審酌被告明知上情，既漠視自己安危，更枉
    顧公眾行之安全，於服用酒類，酒後呼氣達每公升零點三三毫克，已處於不能安
    全駕駛動力交通工具之狀態，仍駕駛車輛並肇事，及被告之過失程度、所生之危
    害、肇事後雖與與被害人乙○○達成民事和解（有調解書一份在卷足參），然並
    未依約履行及犯罪後坦承犯行之態度等一切情狀，各量處如主文所示之刑，及定
    其應執行刑，並諭知易科罰金之折算標準，以示懲儆。
據上論斷，應依刑事訴訟法第二百九十九條第一項前段，刑法第一百八十五條之三、
第二百八十四條第一項前段、第六十二條前段、第五十一條第五款、第四十一條第一
項，罰金罰鍰提高標準條例第一條前段、第二條，判決如主文。
本案經檢察官郭永發到庭執行職務。
中      華      民      國      九十        年    六      月    二十七  日
                                      臺灣板橋地方法院交通法庭
                                          法  官  劉  大  衛
右正本證明與原本無異。
如不服本判決應於送達後十日內向本院提出上訴狀。
                                          書記官  蕭  興  南
中      華      民      國      九十        年    七      月    二      日
附錄本案論罪科刑法條全文：
刑法第二百八十四條
因過失傷害人者，處六月以下有期徒刑、拘役或五百元以下罰金，致重傷者，處一年
以下有期徒刑、拘役或五百元以下罰金。
從事業務之人，因業務上之過失傷害人者，處一年以下有期徒刑、拘役或一千元以下
罰金，致重傷者，處三年以下有期徒刑、拘役或二千元以下罰金。
刑法第一百八十五條之三
服用毒品、麻醉藥品、酒類或其他相類之物，不能安全駕駛動力交通工具而駕駛者，
處一年以下有期徒刑、拘役或三萬元以下罰金。


司法院資訊處製作；財團法人民間司法改革基金會備份。
